臺灣宜蘭地方法院民事簡易判決  
110年度羅原簡字第10號
原      告  吳聖偉  
被      告  張柏鈞  
            周伯倫  


上列當事人間因傷害案件，原告提起刑事附帶民事訴訟請求侵權
行為損害賠償，經本院刑事庭裁定移送前來（110年度原簡附民
字第3號），本院於民國111年2月8日言詞辯論終結，判決如下︰
    主  文
一、被告應連帶給付原告新臺幣（下同）8萬8,850元，及自民國
    （下同）110年6月30日起至清償日止，按週年利率百分之5
    計算之利息。
二、原告其餘之訴駁回。
三、訴訟費用由被告連帶負擔百分之16，餘由原告負擔。
四、本判決第1項得假執行。但被告如以8萬8,850元為原告預供
    擔保後，得免為假執行。
    事實及理由
一、按言詞辯論期日當事人之一造不到場者，得依到場當事人之
    聲請，由其一造辯論而為判決，民事訴訟法第385條第1項定
    有明文。本件被告甲○○經合法通知，未於言詞辯論期日到場
    ，且核無民事訴訟法第386條各款所列情形，爰依聲請由原
    告一造辯論而為判決。
二、原告主張：被告於110年1月2日18時許，在宜蘭縣○○鄉○○路○
    ○巷0○00號九一和食餐廳，與原告發生口角衝突，竟共同基
    於傷害之犯意聯絡，先由被告甲○○以拳頭攻擊原告臉部後，
    被告乙○○再手持酒瓶攻擊原告後腦勺，致原告受有頭暈目眩
    、腦震盪、頭頂部位鈍撕裂傷等傷害。原告因此支出醫療費
    用3,450元，及受有工作損失2萬7,000元、慰撫金50萬元之
    損害，是被告應就上開故意侵權行為，對原告為連帶賠償。
    為此，爰依侵權行為法律關係，聲明請求被告連帶賠償53萬
    450元及自起訴狀繕本送達翌日起至清償日止按年息百分之5
    計算之利息。
三、被告抗辯：
　㈠被告乙○○部分：對原告主張侵權事實無意見，但原告請求工
    作損失及精神慰撫金金額過高等語，並聲明請求駁回原告之
    訴。
　㈡被告甲○○經合法通知，未於言詞辯論期日到場，亦未提出書
    狀做任何聲明或陳述。
四、本院之判斷：
　㈠原告起訴主張，被告於上述時地分別以拳頭及酒瓶攻擊原告
    ，致原告受有前述傷害等情，業經提出天成醫院、天主教靈
    醫會醫療財團法人羅東聖母醫院（下稱羅東聖母醫院）診斷
    證明書為證（見偵查卷第20頁至第21頁）。且被告上述故意
    侵權行為，亦經本院刑事庭以110年度原簡字第19號刑事判
    決判處被告罪刑在案，此據本院調閱上開案號刑事卷宗核閱
    無訛，且為被告乙○○所不爭執。又被告甲○○對原告所主張之
    上開事實，經相當時期受合法通知，無正當理由未於言詞辯
    論期日到場，亦未提出書狀作何聲明或陳述，依民事訴訟法
    第280條第3項前段準用同條第1項之規定，應視同自認。是
    本院綜合上開事證，堪信原告上開主張之事實為真正。
　㈡按因故意或過失，不法侵害他人之權利者，負損害賠償責任
    ；數人共同不法侵害他人之權利者，連帶負損害賠償責任，
    民法第184條第1項前段、第185條第1項前段分別定有明文。
    查被告共同對原告為系爭侵權行為，致原告受有前開傷害之
    事實，業已認定如前，則被告於同時地共同毆打原告，主觀
    上顯有意思連絡，客觀上亦屬行為關聯共同，自成立共同侵
    權行為。是原告請求被告負連帶賠償責任，洵屬有據，茲就
    原告請求被告賠償之各項請求及金額，是否應予准許，分述
    如下：
　⒈醫療費部分：原告主張因上述傷害有支付醫療費用3,450元等
    情，業據提出羅東聖母醫院醫療費用收據、天成醫院門診醫
    療費用收據為憑（見本院附民卷第9頁至第25頁），除經被
    告不爭執外，亦認係為治療上述傷勢所必要，是原告請求賠
    償醫療費用3,450元，為有理由，應予准許。
　⒉工作損失部分：原告主張其因上開傷害無法正常作業需休養1
    5日，受有不能工作之損失2萬7,000元等語。然被告乙○○否
    認之。經查：依原告所提出上開天成醫院診斷證明書記載：
    「宜休養三天」等語，足證原告因所受傷害需休養而不能工
    作之期間以3日為必要，除此以外，原告並未再舉證以實其
    說，是逾3日請求部分，尚乏依據。又原告其每日工資1,800
    元，除被告乙○○不爭執外，數額尚稱合理，從而，原告主張
    其因本件傷害致不能工作之損失於5,400元（計算式：1,800
    元×3日＝5,400元）之範圍內為有理由，逾此部份之請求，則
    屬無據。
　⒊精神慰撫金：按法院對於慰撫金之量定，應斟酌實際加害情
    形、所造成之影響、被害人痛苦之程度、兩造之身分地位、
    經濟情形及其他各種狀況，以核定相當之數額（最高法院47
    年台上字第1221號、51年台上字第223號判例參照）。經查
    ，原告因被告上述故意侵權行為受有上述傷勢等情，確實身
    心受有痛苦，故原告請求賠償精神慰撫金，核屬有據。而原
    告現年28歲、學歷為專科畢業、目前從事鐵工、月薪約4萬
    元、已婚、扶養2名未成年子女、名下無不動產；被告乙○○
    現年40歲、學歷為高中畢業、從事臨時工、月薪月3萬元至4
    萬元、已婚、扶養4名未成年子女、名下無不動產；被告甲○
    ○現年29歲、學歷為國中畢業、職業為工、名下無不動產，
    業經兩造分別於本件審理時以及上述刑事案件警詢時陳明在
    卷，並有本院依職權調閱上開刑事卷宗之警卷記載以及稅務
    電子閘門財產所得調件明細附卷可稽。是本院審酌原告、被
    告之學歷、身分地位、經濟狀況、本件情節、原告所受傷勢
    、原告精神上所受痛苦之程度等情，認原告請求賠償非財產
    上之損害以8萬元為適當，逾此範圍之請求，不應准許。
　⒋綜上，原告本件所受損害金額為8萬8,850元（計算式：醫療
    費3,450元＋不能工作之損失5,400元＋慰撫金8萬元）。
五、綜上所述，原告依侵權行為之法律關係，請求被告連帶給付
    8萬8,850元，及自起訴狀繕本送達被告翌日即110年6月30日
    起至清償日止，按週年利率5%計算之利息，為有理由，應予
    准許。逾此部分之請求，則無理由，自應駁回。
六、本件就原告勝訴部分，係依民事訴訟法第427條第1項訴訟適
    用簡易程序所為被告敗訴之判決，爰依同法第389條第1項第
    3款規定，本於職權宣告假執行，並依同法第392條第2項之
    規定，依職權宣告被告如預供擔保，得免為假執行。
七、本件係刑事附帶民事訴訟，而由本院刑事庭移送民事庭者，
    依刑事訴訟法第504條第2項規定，免納裁判費，且至本件言
    詞辯論終結時，亦未發生其他訴訟費用，故無從確定訴訟費
    用之數額。惟依法仍應依民事訴訟法第79條規定，諭知訴訟
    費用之負擔，以備將來如有訴訟費用發生時，得以確定其數
    額，併予敘明。
中　　華　　民　　國　　111 　年　　2 　　月　　22　　日
                    羅東簡易庭　法　官　蔡仁昭
以上正本係照原本作成。
如對本判決上訴，須於判決送達後二十日之不變期間內，向本院
提出上訴狀（應附繕本）。如委任律師提起上訴者，應一併繳納
上訴審裁判費。
中　　華　　民　　國　　111 　年　　2 　　月　　22　　日
                                書記官　劉婉玉